【裁判字號】    89,訴,2403
【裁判日期】    891115
【裁判案由】    偽造文書
【裁判全文】
臺灣臺中地方法院刑事判決                        八十九年度訴字第二四三號
    公  訴  人  台灣台中地方法院檢察署檢察官
    被      告  丙○○
右列被告因偽造文書案件，經檢察官提起公訴（八十九年度偵字第一五０六七號），
，本院判決如左：
    主  文
丙○○行使偽造私文書，足以生損害於公眾及他人，處有期徒刑肆月。緩刑年。扣
案之內政部警政署國道公路警察局公警局交字第Ｚ00000000號舉發違反道路
交通管理事件通知單之通知聯、移送聯、迴覆聯、存根聯內偽造「乙○○」之署押（
含指印）共肆枚，均沒收。
    事  實
一、丙○○於民國（下同）八十九年八月廿五日十九時五分許，駕駛車牌號碼ＨＸ－
    九八八號營業大貨車，行經國道一號高速公路北向一七一公里北上處（在台中縣
    境），為警攔車盤查，因其無營業大貨車執照，恐遭重罰，為規避處罰，竟謊報
    其不知情之哥哥乙○○之名，使執勤員警據以製發內政部警政署國道公路警察局
    公警局交字第Ｚ00000000號舉發違反道路交通管理事件通知單，丙○○
    於上開通知單移送聯「收受通知聯」欄內偽簽「乙○○」之署押（含指印）一枚
    （通知單為一式四份，以複寫方式製作，移送聯、通知聯、迴覆聯、存根聯均有
    乙○○署押、指印），以表示已收受該通知單之證明，而偽造具有收據性質之私
    文書，復持以行使將該通知單交還予處理之警員，而主張係由乙○○領受通知單
    ，足以生損害於乙○○及監理機關對道路交通管理之正確性。嗣因執行取締員警
    察覺其簽寫乙○○之姓名時有異樣，並發現丙○○之退伍令及其太太之身分證後
    ，經予追問後，丙○○始供承上情。
二、案經內政部警政署國道公路警察局第三警察隊報請臺灣臺中地方法院檢察署檢察
    官偵查起訴。
    理  由
一、訊據被告丙○○對於右揭事實供承不諱，並經證人甲○○（即執勤員警）到庭證
    稱述屬實，且有遭其偽造「乙○○」署押（含指印）之內政部警政署國道公路警
    察局公警局交字第Ｚ00000000號舉發違反道路交通管理事件通知單之通
    知聯、移送聯、迴覆聯、存根聯各乙份附卷可稽，足認被告之自白確與事實相符
    。事證明確，被告犯行洵堪認定，應予依法論科。
二、核被告所為，係犯刑法第二百十六條、第二百十條之行使偽造私文書罪。其偽造
    署押（含指印）為偽造私文書之階段行為，被告偽造私文書後復持以行使，其偽
    造之低度行為為行使之高度行為所吸收，均不另論罪。爰審酌被告犯罪之動機、
    目的，僅為貪圖一時之僥倖，犯罪之手段、所生之危害及犯罪後之態度等一切情
    狀，量處如主文所示之刑，以示懲儆。末查，被告前未受有期徒刑以上刑之宣告
    ，有臺灣高等法院被告全國前案紀錄表及台中地方法院檢察署刑案資料查註紀錄
    表各乙份在卷可憑，被告坦承犯行，深具悔意，其經此教訓，當知警惕，應無再
    犯之虞，是所判處之主刑本院認為以暫不執行為適當，爰併予宣告緩刑三年，以
    啟自新。
三、另扣案之內政部警政署國道公路警察局公警局交字第Ｚ00000000號舉發
    違反道路交通管理事件通知單之通知聯、移送聯、迴覆聯、存根聯內偽造「乙○
    ○」之署押（含指印）共四枚，均應依刑法第二百十九條之規定宣告沒收。
據上論斷，應依刑事訴訟法第二百九十九條第一項前段，刑法第二百十六條、第二百
十條、第二百十九條、第七十四條第一款，判決如主文。
本案經檢察官簡文鎮到庭執行職務。
中    華    民    國       八十九       年      十一    月     十五     日
                                臺灣臺中地方法院刑事第一庭
                                        法  官  吳  進  發
右正本證明與原本無異。
如不服本判決，應於判決送達後十日內向本院提出上訴狀，上訴於臺灣高等法院臺中
分院( 須附繕本 )。
                                        書記官
中    華    民    國      八十九       年       十一     月     十五    日
附錄論罪科刑法條全文
刑法第二百十六條
行使第二百十條至第二百十五條之文書者，依偽造、變造文書或登載不實事項或使登
載不實事項之規定處斷。
刑法第二百十條
偽造、變造私文書，足以生損害於公眾或他人者，處五年以下有期徒刑。
刑法第二百十九條
偽造之印章、印文或署押，不問屬於犯人與否，沒收之。


司法院資訊處製作；財團法人民間司法改革基金會備份。
